---
title: "Correct_decay"
output: html_document
---

## Llibraries
```{r}
library(readr)
library(car)
library(emmeans)
library(tables)
library(RcmdrMisc)
library(dplyr)
```
## Dades
```{r}
setwd("../../data")
dd <- read_csv("train.csv")
dd$epoch <- as.numeric(as.POSIXct(dd$epoch))
dd$epoch <- dd$epoch - min(dd$epoch)
```

## Visualization
```{r}
raro <- dd %>% filter(sat_id == 249)
plot(raro$epoch, raro$x, type="l")
```
## Minims
Calcula los mínimos locales de un vector.
Return: indices de los mínimos
```{r}
minims <- function(v) {
  ans <- c()
  for (i in 2:(length(v)-1)) {
    if (v[i] < v[i+1] && v[i] < v[i-1]) {
      ans <- c(ans, i)
    }
  }
  ans
}
```
## Maxims
Calcula los maximos locales de un vector.
Return: indices de los maximos
```{r}
maxims <- function(v) {
  ans <- c()
  for (i in 2:(length(v)-1)) {
    if (v[i] > v[i+1] && v[i] > v[i-1]) {
      ans <- c(ans, i)
    }
  }
  ans
}
```

### Visualization of minims
```{r}
mins <- minims(raro$x)
plot(raro$epoch[mins], raro$x[mins])
```
# Aqui esta lo que buscas (se llama recta)
############################################################################################

## Corrected data
```{r}
mindd <- raro[mins,]
recta <- lm(x ~ epoch, data = mindd)

plot(raro$epoch, raro$x - predict(recta, newdata=raro), type="l")
```
# IGNORA LO QUE SIQUE
############################################################################################
## Corregir orbita
```{r}
ans <- c()
for (i in 0:599) {
  print(i)
  ddi <- dd %>% filter(sat_id == i)
  
  minddiX <- ddi[minims(ddi$x),]
  rectaXdown <- lm(x ~ epoch, data = minddiX)
  maxddiX <- ddi[maxims(ddi$x),]
  rectaXup <- lm(x ~ epoch, data = maxddiX)
  ddi$x <- (ddi$x - predict(rectaXdown, ddi)) * 2 / (predict(rectaXup,ddi) - predict(rectaXdown, ddi)) - 1
  
  minddiY <- ddi[minims(ddi$y),]
  rectaYdown <- lm(y ~ epoch, data = minddiY)
  maxddiY <- ddi[maxims(ddi$y),]
  rectaYup <- lm(y ~ epoch, data = maxddiY)
  ddi$y <- (ddi$y - predict(rectaYdown, ddi)) * 2 / (predict(rectaYup,ddi) - predict(rectaYdown, ddi)) - 1
  
  minddiZ <- ddi[minims(ddi$z),]
  rectaZdown <- lm(z ~ epoch, data = minddiZ)
  maxddiZ <- ddi[maxims(ddi$z),]
  rectaZup <- lm(z ~ epoch, data = maxddiZ)
  ddi$z <- (ddi$z - predict(rectaZdown, ddi)) * 2 / (predict(rectaZup,ddi) - predict(rectaZdown, ddi)) - 1
  
  minddiVX <- ddi[minims(ddi$Vx),]
  rectaVXdown <- lm(Vx ~ epoch, data = minddiVX)
  maxddiVX <- ddi[maxims(ddi$Vx),]
  rectaVXup <- lm(Vx ~ epoch, data = maxddiVX)
  ddi$Vx <- (ddi$Vx - predict(rectaVXdown, ddi)) * 2 / (predict(rectaVXup,ddi) - predict(rectaVXdown, ddi)) - 1
  
  minddiVY <- ddi[minims(ddi$Vy),]
  rectaVYdown <- lm(Vy ~ epoch, data = minddiVY)
  maxddiVY <- ddi[maxims(ddi$Vy),]
  rectaVYup <- lm(Vy ~ epoch, data = maxddiVY)
  ddi$Vy <- (ddi$Vy - predict(rectaVYdown, ddi)) * 2 / (predict(rectaVYup,ddi) - predict(rectaVYdown, ddi)) - 1
  
  minddiVZ <- ddi[minims(ddi$Vz),]
  rectaVZdown <- lm(Vz ~ epoch, data = minddiVZ)
  maxddiVZ <- ddi[maxims(ddi$Vz),]
  rectaVZup <- lm(Vz ~ epoch, data = maxddiVZ)
  ddi$Vz <- (ddi$Vz - predict(rectaVZdown, ddi)) * 2 / (predict(rectaVZup,ddi) - predict(rectaVZdown, ddi)) - 1
  
  if (i == 0) {
  ans <- ddi
 } else{
  ans <- rbind(ans, ddi)
 }
}

ans$id <- format(ans$id, scientific = F)
ans$x <- format(ans$x, scientific = F)
ans$y <- format(ans$y, scientific = F)
ans$z <- format(ans$z, scientific = F)
ans$Vx <- format(ans$Vx, scientific = F)
ans$Vy <- format(ans$Vy, scientific = F)
ans$Vz <- format(ans$Vz, scientific = F)

write.csv(ans, "corrected.csv", quote = F, row.names = F)
```
############################################################################################
## Revertir la transformacion
```{r}
changed <- read.csv("modified.csv")
ans <- c()
for (i in 0:599) {
  print(i)
  ddi <- dd %>% filter(sat_id == i)
  ci <- changed %>% filter(sat_id == i)
  
  minddiX <- ddi[minims(ddi$x),]
  rectaXdown <- lm(x ~ epoch, data = minddiX)
  maxddiX <- ddi[maxims(ddi$x),]
  rectaXup <- lm(x ~ epoch, data = maxddiX)
  ci$x <- (ci$x + 1) / 2 * (predict(rectaXup,ddi) - predict(rectaXdown, ddi)) + predict(rectaXdown, ddi)
  
  minddiY <- ddi[minims(ddi$y),]
  rectaYdown <- lm(y ~ epoch, data = minddiY)
  maxddiY <- ddi[maxims(ddi$y),]
  rectaYup <- lm(y ~ epoch, data = maxddiY)
  ci$y <- (ci$y + 1) / 2 * (predict(rectaYup,ddi) - predict(rectaYdown, ddi)) + predict(rectaYdown, ddi)
  
  minddiZ <- ddi[minims(ddi$z),]
  rectaZdown <- lm(z ~ epoch, data = minddiZ)
  maxddiZ <- ddi[maxims(ddi$z),]
  rectaZup <- lm(z ~ epoch, data = maxddiZ)
  ci$z <- (ci$z + 1) / 2 * (predict(rectaZup,ddi) - predict(rectaZdown, ddi)) + predict(rectaZdown, ddi)
  
  minddiVX <- ddi[minims(ddi$Vx),]
  rectaVXdown <- lm(Vx ~ epoch, data = minddiVX)
  maxddiVX <- ddi[maxims(ddi$Vx),]
  rectaVXup <- lm(Vx ~ epoch, data = maxddiVX)
  ci$Vx <- (ci$Vx + 1) / 2 * (predict(rectaVXup,ddi) - predict(rectaVXdown, ddi)) + predict(rectaVXdown, ddi)
  
  minddiVY <- ddi[minims(ddi$Vy),]
  rectaVYdown <- lm(Vy ~ epoch, data = minddiVY)
  maxddiVY <- ddi[maxims(ddi$Vy),]
  rectaVYup <- lm(Vy ~ epoch, data = maxddiVY)
  ci$Vy <- (ci$Vy + 1) / 2 * (predict(rectaVYup,ddi) - predict(rectaVYdown, ddi)) + predict(rectaVYdown, ddi)
  
  minddiVZ <- ddi[minims(ddi$Vz),]
  rectaVZdown <- lm(Vz ~ epoch, data = minddiVZ)
  maxddiVZ <- ddi[maxims(ddi$Vz),]
  rectaVZup <- lm(Vz ~ epoch, data = maxddiVZ)
  ci$Vz <- (ci$Vz + 1) / 2 * (predict(rectaVZup,ddi) - predict(rectaVZdown, ddi)) + predict(rectaVZdown, ddi)
  
  if (i == 0) {
  ans <- ci
 } else{
  ans <- rbind(ans, ci)
 }
}

ans$id <- format(ans$id, scientific = F)
ans$x <- format(ans$x, scientific = F)
ans$y <- format(ans$y, scientific = F)
ans$z <- format(ans$z, scientific = F)
ans$Vx <- format(ans$Vx, scientific = F)
ans$Vy <- format(ans$Vy, scientific = F)
ans$Vz <- format(ans$Vz, scientific = F)

write.csv(ans, "corrected2.csv", quote = F, row.names = F)
```
############################################################################################
## Reference model
```{r}
TT <- read_csv("../../data/periods.csv")

model <- function(data) {
  t1 <- unlist(TT[249+1,1])
  t2 <- unlist(TT[249+1,2])
  t3 <- unlist(TT[249+1,3])
  t4 <- unlist(TT[249+1,4])
  t5 <- unlist(TT[249+1,5])
  t6 <- unlist(TT[249+1,6])
    
  lmX <- lm(x ~ epoch+sin(2*pi/t1*epoch)+cos(2*pi/t1*epoch)+sin(4*pi/t1*epoch)+cos(4*pi/t1*epoch)+sin(6*pi/t1*epoch)+cos(6*pi/t1*epoch)+sin(8*pi/t1*epoch)+cos(8*pi/t1*epoch)+sin(10*pi/t1*epoch)+cos(10*pi/t1*epoch)+epoch*sin(2*pi/t1*epoch)+epoch*cos(2*pi/t1*epoch)+epoch*sin(4*pi/t1*epoch)+epoch*cos(4*pi/t1*epoch)+epoch*sin(6*pi/t1*epoch)+epoch*cos(6*pi/t1*epoch)+epoch*sin(8*pi/t1*epoch)+epoch*cos(8*pi/t1*epoch)+epoch*sin(10*pi/t1*epoch)+epoch*cos(10*pi/t1*epoch)+epoch*x_sim+epoch*y_sim+epoch*z_sim+epoch*Vx_sim+epoch*Vy_sim+epoch*Vz_sim, data)
}
```

```{r}
plot(raro$epoch, raro$x, type="l", col="blue")
lines(raro$epoch, predict(model(raro)))
```
## Model correcting decay
```{r}
model2 <- function(data, t1) {
  
    mod <- lm(x ~ epoch+sin(2*pi/t1*epoch)+cos(2*pi/t1*epoch)+sin(4*pi/t1*epoch)+cos(4*pi/t1*epoch)+sin(6*pi/t1*epoch)+cos(6*pi/t1*epoch)+sin(8*pi/t1*epoch)+cos(8*pi/t1*epoch)+sin(10*pi/t1*epoch)+cos(10*pi/t1*epoch)+epoch*sin(2*pi/t1*epoch)+epoch*cos(2*pi/t1*epoch)+epoch*sin(4*pi/t1*epoch)+epoch*cos(4*pi/t1*epoch)+epoch*sin(6*pi/t1*epoch)+epoch*cos(6*pi/t1*epoch)+epoch*sin(8*pi/t1*epoch)+epoch*cos(8*pi/t1*epoch)+epoch*sin(10*pi/t1*epoch)+epoch*cos(10*pi/t1*epoch)+epoch*x_sim+epoch*y_sim+epoch*z_sim+epoch*Vx_sim+epoch*Vy_sim+epoch*Vz_sim, data)
    
  print(summary(mod)$adj.r.squared)
  mod
}
```

```{r}
test <- raro
desv <- predict(recta, raro)
test$x <- test$x - desv

t1 <- 35368.150045601156
t1 <- unlist(TT[249+1,1])
lmX <- model2(test, t1)

plot(raro$epoch, raro$x-desv, type="l", col="blue")
lines(raro$epoch, predict(lmX))
```


```{r}
plot(test$epoch, test$x)
```

```{r}
write.csv(test$x, file="pr.csv")
```













